臺灣宜蘭地方法院交通法庭裁定　　　　　94年度交聲字第24號
　　　移送機關　　交通部公路總局台北區監理所宜蘭監理站
　　　異　議　人　乙○○　男　.
上列受處分人因違反道路交通管理處罰條例案件，對於交通部公
路總局臺北區監理所宜蘭監理站中華民國93年12月30日所為之處
分（原處分案號：宜監字第裁Ｑ00000000號），聲明異議，本院
裁定如下：
    主  文
異議駁回。
    理  由
一、按汽車駕駛人，行經有燈光號誌管制之交岔路口闖紅燈者，
    處新臺幣（下同）一千八百元以上五千四百元以下罰鍰，道
    路交通管理處罰條例第53條定有明文，且汽車駕駛人駕駛汽
    車違反道路交通管理處罰條例第53條規定者，除應依該條所
    規定之罰鍰處罰外，並予記違規點數三點，同條例第63條第
    1 項第3 款亦有規定。
二、本件受處分人即異議人乙○○作於民國93年10月15日上午10
    時50分許，駕駛車號Ｔ9 —4026號自用小貨車，行經台二線
    152 Ｋ（北上）設有紅綠燈號誌管制之交岔路口，明知其行
    進方向之燈光號誌係禁止通行之紅燈號誌，竟闖紅燈往前行
    駛，為宜蘭縣警察局礁溪分局警備隊執勤員警甲○○攔停，
    以受處分人有違反道路交通管理處罰條例第53條規定之行為
    掣單舉發。嗣受處分人於舉發通知單上所載應到案日期前向
    原處分機關提出申訴，經原處分機關函請原舉發單位調查結
    果，仍認受處分人有上開闖紅燈之違規行為，原處分機關乃
    於93年12月30日依道路交通管理處罰條例第53條及第63條第
    1 項第3 款及違反道路交通管理事件統一裁罰標準表之規定
    裁處罰鍰新臺幣2700元並記違規點數3點。
三、本件受處分人矢口否認其有右開闖紅燈之違規行為，辯稱：
    我看到黃燈時距離路口不到一百公尺，一看到轉變為黃燈我
    就加速通過，所以當車輛經過停止線時仍然是黃燈，並非紅
    燈，所以並無闖紅燈之行為云云。經查：受處分人於右開時
    地駕駛前揭自小貨車闖紅燈之違規行為，為執行勤務之員警
    甲○○親眼目睹，業據證人即舉發員警甲○○於本院調查中
    到庭具結證述：當天我與同事在當地進行交通稽查，10時50
    分許，剛好該路口是紅燈，我跟同事看到有2 部車子一起闖
    紅燈，異議人所駕駛為其中一部，闖紅燈是取締之主要勤務
    ，取締標準應該算嚴格，但一般號誌轉換期間，我們不會開
    單舉發，且我們所站之取締位置可以清楚看到號誌轉換情形
    等語（本院94年1 月25日訊問筆錄參照）。證人甲○○為本
    件舉發之員警，其到庭在本院法官面前具結以言詞供述本件
    訴訟上之待證事實（即受處分人有右開違規事實），因其與
    受處分人毫無怨懟，自無自陷於偽證罪之追訴而構詞誣賴受
    處分人之理，是本院由其供述已得有受處分人確有右開違規
    行為之心證，且於本件卷存證據資料內並無任何積極證據足
    以證明證人甲○○上開供述係屬虛偽，亦無有足以令人顯信
    其供述為不可採之品性證據或前科證據存在，本院自不得僅
    以證人為本件開單告發受處分人之員警而全盤抹煞其在訴訟
    上所具有之證人資格，而受處分人對上開證人之供述並無法
    舉出或請本院調查任何對其有利之證據資料，以使本院對證
    人所供述受處分人違規之事實產生任何合理之懷疑，且交通
    警察掣單舉發違反道路交通管理處罰條例所列之違規事實，
    本質上為行政處分，係公務員基於職務上之權力，依法就特
    定之具體事件所為之具公法上效果之單方面行政行為，基於
    公務員為公法上行為具有公信力之原則，該行政行為當可被
    推定為真正，其據以依法處分之事實認定亦為正確無誤，從
    而，受處分人既未就執勤員警之舉發有誤提出相關證據以供
    調查，本院經查亦無任何證據足資證明其有捏造事實違法取
    締之情事，則執勤員警本其維護交通秩序、安全職責所為之
    舉發，自應受到合法、正確之推定。是受處分人所辯，不足
    採信。綜上所述，本件受處分人闖紅燈之違規事證明確，原
    處分機關依右開道路交通管理處罰條例第53條及第63條第1
    項第3 款及違反道路交通管理事件統一裁罰標準表規定裁處
    罰鍰新臺幣2700元並予記違規點數3 點，核無違誤，本件受
    處分人之異議為無理由，自應將其異議駁回。
四、據上論斷，應依道路交通案件處理辦法第19條，裁定如主文
    。
中　　華　　民　　國　　94　　年　　1 　　月　31　　日
                         臺灣宜蘭地方法院交通法庭
                                 法  官　李毓華
以上正本證明與原本無異
如不服本裁定應於送達後5日內向本院提出抗告狀
                                 書記官　陳蒼仁
中　　華　　民　　國　　94　　年　　1 　　月　   31　　日
